---
title: "logica_fuente"
output: html_document
---


# Salesforce

## R

Asegurarme que descargo la última versión de R y luego subirla a github:

```{r installr, eval=FALSE}
install.packages("installr")
installr::updateR()
```


```{r bash, eval=FALSE}
renv::update()
renv::rebuild()
```



### library(salesforcer)



```{r post_new_library, eval=FALSE}
renv::snapshot()
```


## Git




```{r bash, eval=FALSE}
# Chunk para automatizar subidas a GitHub
git add .
git commit -m "test desde r"
git push origin main
```

### Opción 2: Usar un chunk de R con la función `system()`

Si prefieres mantenerte dentro de un entorno R, puedes usar la función nativa `system()` para enviar comandos a la consola subyacente.

1. Crea un chunk normal de R.
2. Pasa los comandos como cadenas de texto dentro de la función `system()`. 
3. Para ejecutar múltiples comandos secuencialmente, puedes unirlos con `&&` (que significa: ejecuta el siguiente comando solo si el anterior fue exitoso).

Se vería así:



```{r , eval=FALSE}

# Ejecutar comandos de git usando system()
system('git add . && git commit -m "test desde r" && git push origin main')


```

### ⚠️ Consideración importante sobre la autenticación

Para que el comando `git push origin main` funcione correctamente desde un chunk (ya sea bash o R), **tu conexión con GitHub debe estar autenticada de forma automática**. 

Si GitHub te suele pedir tu usuario y contraseña (o Token) cada vez que haces un `push` en la consola normal, el chunk se quedará "colgado" esperando esa información en segundo plano y no terminará de ejecutarse. 

Para que esto sea fluido, asegúrate de tener configurado un **Personal Access Token (PAT)*